臺灣南投地方法院民事判決
110年度訴字第191號
原      告  呂永福  



訴訟代理人  游惠美  
被      告  宇登煌  
            宇振元  
            宇振瑋  
            宇靜宜  
兼  共  同
訴訟代理人  宇淑玲  
被      告  宇永宏  

上列當事人間撤銷遺產分割登記事件，本院於民國111年2月14  
言詞辯論終結，判決如下：
    主  文
原告之訴駁回。
訴訟費用由原告負擔。
　　事實及理由
一、被告宇永宏經合法通知，未於最後言詞辯論期日到場，核無
    民事訴訟法第386條所列各款情形，爰依原告之聲請，由其
    一造辯論而為判決。
二、原告起訴主張略以：
  ㈠原告委託被告宇永宏代為辦理洽購坐落桃園市大園區雙溪口
    段下縣○○○段000○00地號國有地事宜，於民國106年11月間提
    供投資款項、費用等新臺幣（下同）30萬元與被告宇永宏，
    嗣被告宇永宏於107年3月間向原告陳稱購買上開國有地未果
    ，惟其購買坐落南投縣○○鎮○○段000○0地號土地周邊國有地
    ，而邀原告共同投資，原告先交付33萬元予被告宇永宏，其
    陸續於107年間向原告騙取投資款項，先後總共向原告拿取6
    00萬元。嗣原告驚覺有異，要求被告宇永宏返還款項，被告
    宇永宏於109年4月11日持坐落南投縣○○鎮○○段000地號土地
    （下稱系爭土地）之所有權狀對原告表示為其所購買、於出
    售後將先給付原告500萬元，仍未履行；原告於109年8月底
    要求被告宇永宏結算向原告拿取之金額，被告宇永宏遂簽發
    到期日109年9月20日、面額620萬元之本票予原告，並稱其
    中20萬元為利息；於前開本票到期前，被告宇永宏向原告請
    求延後付款，並再簽發到期日109年10月20日、面額620萬元
    之本票（下稱系爭本票）予原告，惟屆期仍未獲兌付，原告
    執系爭本票向本院聲請核發支付命令，經本院核發109年度
    司促字第8816號支付命令確定在案。
  ㈡訴外人即被繼承人鐘春香死亡後遺有系爭土地，被告均為鐘
    春香之繼承人，未拋棄繼承。被告宇永宏於109年4月11日曾
    持系爭土地所有權狀表示為其所購買，嗣經原告查悉為鍾春
    香之遺產，被告於106年11月11日為遺產分割協議（下稱系
    爭分割協議），於108年4月30日將系爭土地由被告宇登煌、
    宇淑玲、宇振元、宇靜宜（下稱被告宇登煌等4人）辦理分
    割繼承登記共有（應有部分依序為4 分之1、2 分之1、12分
    之2、12分之1，下稱系爭分割繼承登記），等同將被告宇永
    宏原應繼承取得之遺產無償讓與被告宇登煌等4人；又被告
    宇登煌等4人係以公告現值469萬餘元之系爭土地設定抵押借
    款後清償鐘春香之債務，非以自有財產清償，而原告係受被
    告宇永宏詐騙陸續交付共600萬元款項，對其有侵權行為損
    害賠償請求權，且此債權於106年、107年間已發生，故系爭
    分割協議及系爭分割繼承登記行為乃有害及原告之債權。
  ㈢否認被告宇永宏有分得現金3萬元之遺產，而被告宇永宏現行
    蹤不明，原告催討未果，系爭分割協議之無償讓與行為，減
    少被告宇永宏之積極財產，有害及原告之債權。爰依民法第
    244條第1項及第4項規定提起本訴，並聲明：被告於106年11
    月11日就被繼承人鐘春香所遺系爭土地所為系爭分割協議之
    債權行為及於108年4月30日就系爭土地所為系爭分割繼承登
    記之物權行為，均應予撤銷；被告宇登煌等4人應將系爭分
    割繼承登記予以塗銷。
三、被告宇登煌等4人及被告宇振瑋抗辯略以：
　㈠被告宇永宏長年離家在外，與家人間毫無聯繫，甚於母親鐘
    春香106年11月11日過世後，遲至107年10月20日鐘春香生日
    前夕，返家探視母親時其始知悉鐘春香過世，由於其長年不
    在家，鐘春香晚年之生活均由被告宇登煌及宇淑玲負責照料
    及支付生活費，被告宇淑玲另繳納系爭土地貸款，上開費用
    均得向被告宇永宏求償、分擔；被告宇永宏自知其未負照護
    母親之責而同意系爭分割協議，僅要求分配現金3萬元及母
    親之照片。被告宇登煌等4人及被告宇振瑋均不知悉被告宇
    永宏在外之財務狀況，於討論系爭分割協議時，併考量於與
    被繼承人之關係、生前意願、繼承人對被繼承人之貢獻、家
    族成員間之感情與恩情等因素，故基於母親鐘春香生前之生
    活照護及系爭土地貸款等事務均係由被告宇登煌及宇淑玲負
    擔，及被告宇永宏長年離家在外，未曾侍孝母親始為分配，
    非如原告所述為脫免逃避被告宇永宏之債務而為分配。
　㈡況且，系爭土地於鍾春香死亡時，尚有約105萬元之抵押貸款
    債務，由被告宇登煌等4人承擔、清償，被告宇永宏並未負
    擔，則被告宇永宏應負擔之債務既分歸由其他繼承人負擔，
    足見被告間之系爭分割協議確非無償行為。
　㈢否認原告對被告宇永宏有債權存在，原告提出之系爭本票為
    無效票，不能佐證債權存在；又被告宇永宏未住居於設籍地
    址，本院支付命令送達程序非適法，難認有效，原告自不得
    主張鐘春香之遺產為被告宇永宏之債務擔保範圍。縱認原告
    對被告宇永宏有債權存在，惟原告於109年12月22日聲請本
    院核發支付命令，則原告之債權於系爭分割繼承登記後始成
    立，原告即不得依民法第244條規定訴請本院撤銷之，並聲
    明：如主文第1項所示。
四、被告宇永宏未於言詞辯論期日到場，亦未提出書狀作何聲明
    或陳述。
五、原告與被告宇登煌等4人及被告宇振瑋間不爭執事項：
  ㈠原告前以被告宇永宏簽發未載發票日、面額620萬元、到期日
    109年10月20日之系爭本票，於109年12月22日向本院聲請對
    被告宇永宏核發支付命令，經本院於109年12月23日核發109
    年度司促字第8816號支付命令，並經本院於110年2月3日核
    發支付命令確定證明書在案（確定證明書上記載前開支付命
    令於110年1月9日送達，於110年2月1日確定）。
  ㈡鐘春香於106年11月11日死亡，被告宇登煌、宇淑玲、宇永宏
    為鍾春香之子女；被告宇振元、宇振瑋、宇靜宜則為鍾春香
    之孫子女（其等父親宇義宏於101年4月12日死亡，由其等代
    位繼承祖母鍾春香遺產），被告均為鐘春香之繼承人，且未
    拋棄繼承。
  ㈢鐘春香於106年11月11日死亡，依財政部中區國稅局遺產稅免
    稅證明書所示，遺有坐落南投縣○○鎮○○段000地號土地（即
    系爭土地）及存款1萬5,984元。依遺產分割協議書所載，鐘
    春香之全體繼承人即被告於106年11月11日為遺產分割協議
    ，將系爭土地由部分繼承人即被告宇登煌、宇淑玲、宇振元
    、宇靜宜繼承共有（應有部分依序為4分之1、2分之1 、12
    分之2、12分之1），系爭土地之抵押債務105萬元，亦由被
    告宇登煌、宇淑玲、宇振元、宇靜宜繼承（繼承債務部分比
    例依序為4分之1、2分之1、12分之2、12分之1），並於108
    年4月30日辦妥分割繼承登記。
  ㈣依被告宇登煌等4人及被告宇振瑋提出之南投縣埔里鎮農會放
    款還本收執聯、放款利息收據、被告宇淑玲存摺節本影本等
    （見本院卷第275 頁、277 頁）所示，系爭土地之抵押債務
    105萬元，於108年6月17日經被告宇淑玲帳戶轉帳清償完畢
    。
  ㈤依系爭土地登記謄本所示，被告宇永煌等4人於108年5月29日
    設定抵押權予南投縣埔里鎮農會，擔保最高限額抵押權136
    萬5000元；前開105萬元係被告宇永煌等4人以108年5月29日
    所設定之抵押權借款後，清償原鐘春香為借款人之抵押債務
    105萬元。
六、兩造爭執事項：
  ㈠原告對被告宇永宏是否有債權存在暨債權何時成立？
  ㈡原告請求撤銷被告間就鐘春香所遺系爭土地所為系爭分割協
    議之債權行為及系爭分割繼承登記之物權行為，有無理由？
  ㈢原告請求被告宇登煌等4人將系爭分割繼承登記予以塗銷，有
    無理由？
七、本院之判斷：
  ㈠按民法244條規定之撤銷權，自債權人知有撤銷原因時起，1
    年間不行使，或自行為時起，經過10年而消滅，同法第245
    條定有明文。前開法定期間為除斥期間，其時間經過時權利
    即告消滅。此除斥期間有無經過，縱未經當事人主張或抗 
    辯，法院亦應先為調查認定，以為判斷之依據（最高法院85
    年度台上字第1941號判決意旨參照）。 經查：原告前以被
    告宇永宏簽發未載發票日、面額620萬元、到期日109年10月
    20日之系爭本票，於109年12月22日向本院聲請對被告宇永
    宏核發支付命令，經本院於109年12月23日核發109年度司促
    字第8816號支付命令，並經本院於110年2月3日核發支付命
    令確定證明書在案（確定證明書上記載前開支付命令於110
    年1月9日送達，於110年2月1日確定）。系爭土地為鍾春香
    之遺產，被告均為繼承人，於106年11月11日為遺產分割之
    系爭分割協議，並於108月4月30日將系爭土地辦理系爭分割
    繼承登記，由被告宇永煌、宇淑玲、宇振元、宇靜宜繼承共
    有（應有部分依序為4分之1、2分之1 、12分之2、12分之1
    ）等情，為原告與被告宇永煌等4人及被告宇振瑋於本院行
    言詞辯論時所不爭（見本院卷第330頁、第331頁），另原告
    主張被告宇永宏於109年4月11日曾持系爭土地所有權狀表示
    為其所購買，嗣經原告查悉系爭土地為鍾春香之遺產、被告
    為系爭分割協議及系爭分割繼承登記，原告即於110年3月30
    日提起本訴等情，復有起訴狀上本院收文章、系爭土地所有
    權狀影本、本院上開支付命令暨確定證明書影本、被告戶籍
    謄本影本、系爭土地異動索引資料影本、系爭土地登記第一
    類謄本影本、土地登記申請書影本、遺產分割協議書影本、
    繼承系統表影本等件附卷可佐（見本院卷第11頁、第17頁、
    第21頁、第31頁至第43頁、第47頁至第65頁），並經本院調
    取前開支付命令事件卷宗審閱無訛，均堪認為真實。是以，
    原告於109年4月11日知悉有撤銷原因、於110年3月30日提起
    本件訴訟行使撤銷權，並未逾越上開法文所定1年之除斥期
    間，洵堪認定。
　㈡按債權人應保全之債務人責任財產，以債之關係成立時之狀
    態為準，債權發生當時之責任財產為債務人之信用基礎，因
    詐害行為當時，尚未存在之債權，無受詐害行為所妨害可言
    。是債權人所得撤銷之債務人詐害行為，以債權成立後所
  　為者為限（最高法院88年度台上字第976號判決意旨參照）
    是以，債權人得依民法第244條規定行使撤銷權，以其債權
    於債務人為詐害行為時，業已存在者為限，若債務人為詐害
    行為時，其債權尚未發生，自不許其時尚非債權人之人，於
    嗣後取得債權時，溯及的行使撤銷權。又債權之發生，應就
    個別債權之成立要件加以判斷，固不以該債權經法院裁判確
    定為必要，惟必為債權人始有依據前揭規定而撤銷債務人所
    為有害債權行為之資格與實益，倘被告對於原告為其債權債
    務關係之債權人有爭執，自應由原告就其為債權人乙節負舉
    證之責。而訴訟標的對於共同訴訟之各人必須合一確定者，
    共同訴訟人中一人之行為有利益於共同訴訟人者，其效力及
    於全體，民事訴訟法第56條第1項第1款前段所明定。而此法
    條所稱訴訟標的，對於共同訴訟之各人必須合一確定者，係
    指固有必要共同訴訟與類似必要共同訴訟而言。遺產屬於繼
    承人全體公同共有，原告訴請撤銷被告間所為遺產分割協議
    之債權行為及物權行為訴訟，乃屬固有必要共同訴訟，則被
    告宇登煌等4人及被告宇振瑋於本件聲明駁回原告之訴暨否
    認原告對被告宇永宏之債權存在等抗辯，即屬有利於共同訴
    訟人之行為，其效力及於同造之被告宇永宏。基上，本件被
    告既否認原告對被告宇永宏之債權存在，自應由原告就其為
    被告宇永宏之債權人，且其債權於系爭分割繼承登記前即已
    成立等事實舉證以實說。經查：
　⒈原告固主張於106年間受詐欺陸續交付600萬元予被告宇永宏
    ，對其有侵權行為損害賠償請求權，並提出本院支付命令及
    確定證明書為證；惟民事訴訟法第521條第1項規定：「債務
    人對於支付命令未於法定期間合法提出異議者，支付命令得
    為執行名義。」。依上開說明，支付命令僅有執行力，無確
    定實體上法律關係存否之實質確定力，債務人仍得於訴訟中
    爭執或訴請確認債權存否。基此，縱然本院曾經核發前開支
    付命令，僅原告可執以作為執行名義對被告宇永宏聲請強制
    執行，而被告既抗辯否認原告之債權存在，原告仍應就其主
    張有侵權行為損害賠償請求權存在，負舉證之責。是以，上
    開本院支付命令及確定證明書僅足證明原告對被告宇永宏已
    取得執行名義，尚難認原告對被告宇永宏有何侵權行為損害
    賠償債權存在，且該債權於106年間起已成立等情屬實。
　⒉本票之發票行為為要式行為，故發票人應記載表明為本票之
    文字、一定金額、無條件擔保支付、發票年月日，並簽名或
    蓋章，發票行為始告完成，此觀票據法第120條之規定可明
    。故本票之發票年月日係屬本票絕對必要記載事項之一，欠
    缺票據法所規定應記載事項之一者，其票據無效，亦為票據
    法第11條第1項本文所規定。觀諸原告用以佐證對被告宇永
    宏有債權存在之系爭本票影本（見前開支付命令事件卷），
    亦為原告不爭之事實，則系爭本票未記載發票日，應為無效
    票據，是否有證明力，已屬有疑。又依一般經驗法則，債務
    人若欲簽發票據作為債務擔保或債權證明，債權人必定會要
    求簽發有效之票據，以免因票據無效而喪失擔保或債權證據
    之功能，而依原告起訴狀所載被告宇永宏簽發系爭本票前所
    交付之同額本票記載到期日，並未敘明發票日（見本院卷第
    13頁），則該本票與系爭本票依票據法規定均屬無效票據，
    原告竟均未向被告宇永宏表示異議，顯與常理不符。
　⒊再者，系爭本票縱可認為債權證明，亦顯不足依該無效票據
    採為被告宇永宏確有故意、過失侵害原告權利等構成侵權行
    為要件事實之有利證明。此外，原告就被告宇永宏確實自10
    6年起即以不正方式詐騙原告、陷原告於錯誤、且陸續交付6
    00萬元予被告宇永宏等節，並未具體說明暨提出其他事證供
    本院調查；況且，600萬元之金額甚鉅，並非小額款項，原
    告何時、何地以現金或匯款方式交付被告宇永宏上開款項，
    原告理應執有如收據、匯款單等資料或要求被告宇永宏書立
    詳細載明自原告處收受款項之時間、數額及原因關係等內容
    之字據等文書以資作為日後債權證明或憑據，始符常情，惟
    原告均未能提出事證以實其說。是以，原告對被告宇永宏是
    否有侵權行為損害賠償請求權存在且於106年起已成立之此
    債權，顯有疑問。
　⒋至於原告所提出其與被告宇永宏於109年8月26日對話譯文（
    見本院卷第351頁至第352頁），被告已否認為被告宇永宏與
    原告之對話內容，且被告宇淑玲陳稱已無法辨識被告宇永宏
    之聲音（見本院卷第332頁），則原告所提對話譯文中與原
    告交談之是否確實為被告宇永宏，尚非無疑；況且，原告以
    「原告：已經已經2、3年啊；被告宇永宏：對，啊我告訴你
    」等對話內容舉證被告宇永宏不否認原告之債權存立於106
    、107年間一節，惟上開對話內容，並無法證明原告與被告
    宇永宏於106年、107年間究有何債權債務關係，更不足以確
    切證明原告對被告宇永宏於106年、107年間即存有600萬元
    侵權行為損害賠償請求權之事實。
　⒌另原告向本院聲請對被告宇永宏核發支付命令時固於聲請狀
    主張被告宇永宏於106年間向原告借款，並提出系爭本票為
    證，惟原告已當庭表明其依司法院網站例稿填寫，與被告宇
    永宏間非借款關係（見本院卷第397頁）；又系爭本票因無
    發票日之記載，即為無效票據，則被告宇永宏對原告核無票
    據債務存在，自不待言。
　⒍縱原告對被告宇永宏有債權存在，則依原告所述被告宇永宏
    於109年8月26日簽發到期日109年10月20日之系爭本票，及
    於109年12月間向本院聲請支付命令等情觀之，並不足以認
    定原告對被告宇永宏之債權於108年4月30日分割繼承登記前
    已存在，則依上開說明，自不許原告嗣後取得債權時，溯及
    的行使撤銷權，亦即原告不得徒以嗣後於109年間取得系爭
    本票、本院109年度司促字第8816號支付命令對被告宇永宏
    得主張之債權，即認其於108年4月30日系爭分割繼承登記行
    為發生前，已為被告宇永宏之債權人，則原告無從據以主張
    已發生之系爭分割協議、系爭分割繼承登記等行為，有「害
    及」嗣後發生之原告債權而行使撤銷權。
  ㈢按我國繼承法採取當然繼承主義，繼承人若未拋棄繼承，即
    成為遺產之公同共有人，而遺產分割則是全體繼承人消滅遺
    產公同共有關係之法律行為，如繼承人於遺產分割協議對遺
    產為不利於己之處分行為，倘因而害及債權者，債權人雖得
    依民法第244條第1項行使撤銷權，惟全體繼承人間就遺產分
    割協議，係繼承人間基於繼承人之身分關係，就遺產之權利
    互為協議後，再行分配遺產之權利，為多數繼承人之共同行
    為，衡諸一般社會常情，繼承人間分割遺產時，往往係考量
    被繼承人生前意願、繼承人對被繼承人之貢獻（如有無扶養
    事實、生前照顧等）、家族成員間的情感與恩情、被繼承人
    生前已分配予各繼承人之財產（如贈與之歸扣）、是否承擔
    祭祀義務等諸多因素，故遺產分割協議，本質上為繼承人間
    基於繼承人身分，就繼承之遺產如何分配所為之協議，應屬
    具有濃厚人格法益為基礎之財產上行為，非必完全按繼承人
    之應繼分進行分割。因此，遺產分割雖為處分遺產之財產行
    為，然遺產分割行為是否「有害及債權」，於個案中應綜合
    審酌上開各種因素，妥適認定，並非僅以應繼分之遺產價值
    為唯一判斷標準；況且，苟未因此增加債務人之不利益，即
    難認有害及債權人之債權。是以，原告得否訴請撤銷被告間
    就系爭遺產分割協議、系爭分割繼承登記，仍應以其等間有
    無互為對價關係之給付，是否害及債權人之債權判斷，以定
    得否訴請撤銷。經查：
  ⒈縱認原告對被告宇永宏之債權成立於系爭分割繼承登記前，
    而被告消滅系爭土地公同共有關係之法律行為，如被告宇永
    宏於系爭分割協議對系爭土地為不利於己之處分行為，倘因
    而害及債權者，債權人即原告雖得依民法第244條第1項行使
    撤銷權，然原告是否得依民法第244條第1項行使撤銷權，仍
    應視系爭土地之分割行為是否有害及原告之債權而定。
　⒉被告抗辯其等雖協議由被告宇登煌等4人共同取得系爭土地所
    有權，然亦協議由被告宇登煌等4人負擔鍾春香所遺之上開
    貸款餘額105萬元等情，有前揭遺產分割協議書可佐，是以
    ，被告就所遺之系爭土地，雖於106年11月11日協議由被告
    宇登煌等4人共同取得，並於108年4月30日辦理分割繼承登
    記，然亦協議就所留之債務同由該4人負清償之責，並已支
    付清償完畢，有清償資料足參（見本院第237頁至第277頁）
    ，亦為原告所不爭之事實，則被告宇永宏及宇振瑋2人即免
    除其等繼承鍾春香之遺產債務，而受有利益；基此，被告就
    鍾春香所遺之系爭土地所為之系爭分割協議，尚非僅單純同
    意系爭土地全部分歸被告宇登煌等4人取得之意思表示，亦
    有協議免除被告宇永宏、宇振瑋繼承鍾春香遺產債務之情形
    ，即非全無對價關係，已難逕認屬無償行為。
  ⒊再者，鐘春香為28年10月21日出生，生前與被告宇淑玲及宇
    登煌設籍於南投縣○○鎮○里路00○0號（見本院卷第33頁、第6
    7頁之戶籍謄本），堪認鐘春香生前與被告宇登煌及宇淑玲
    有設籍同戶並共同居住生活之事實；鐘春香106年11月11日
    死亡時為78歲，依財政部中區國稅局遺產稅免稅證明書所示
    ，遺有系爭土地及存款1萬5,984元，亦為原告所不爭之事實
    ，則以鐘春香之年紀，其生前應有10餘年無謀生之工作能力
    而有賴子女扶養及代繳系爭土地貸款之情，故被告抗辯鍾春
    香生前由被告宇登煌及宇淑玲負責照料及支付生活費，被告
    宇淑玲另繳納系爭土地貸款等節，係履行法定扶養義務、核
    與我國人倫文化道統下之常情無違，應屬可信。被告宇永宏
    依民法第1114條、第1115條規定，對鍾春香有扶養之義務，
    並應與被告宇登煌及宇淑玲共同分擔，是以，被告辯稱被告
    宇登煌及宇淑玲對被告宇永宏可請求分擔上開扶養費，系爭
    分割協議經被告宇永宏同意、作為其等照顧母親之代價，尚
    非不可採信。則被告宇永宏就系爭土地所為之系爭分割協議
    ，應有抵償其對母扶養義務債務之意，即與其對鍾春香之扶
    養義務債務，存在對價關係，此等債之約定，亦非無償行為
    。
　⒋本院審酌被告間就系爭土地乃協議由被告宇登煌等4人取得並
    承擔原有抵押債務，被告宇振瑋及宇永宏均未取得系爭土地
    ，亦未承擔債務，則被告宇永宏應非無償為系爭分割協議，
    又考量鍾春香與被告宇登煌及宇淑玲同住，於生前應由被告
    宇登煌及宇淑玲代被告宇永宏多負擔對母親鍾春香起居照料
    及生活開銷支應責任之法定扶養義務，足認被告間所為系爭
    分割協議，係就遺產及彼此間權利義務關係為統籌分配，被
    告宇永宏亦可抵償其對母親鍾春香扶養義務債務，難認被告
    宇永宏就系爭土地所為系爭分割協議及系爭分割繼承登記，
    屬無對價之無償行為。另鍾春香之繼承人即被告間並無刻意
    單獨排除被告宇永宏繼承之情形，被告宇振瑋非原告之債務
    人，如被告為系爭分割協議，係有意損害原告債權，則被告
    宇振瑋應無一併放棄繼承系爭土地之必要，由此益見被告所
    為系爭分割協議，並非故意以無償方式詐害原告對被告宇永
    宏之債權為目的。從而，被告間就系爭土地所為系爭分割協
    議，既非無償行為，原告依民法第244條第1項、第4項規定
    ，請求撤銷被告就系爭土地所為系爭分割協議之債權行為及
    被告就系爭土地所為系爭分割繼承登記之物權行為；以及訴
    請被告宇登煌等4人應塗銷系爭土地之系爭分割繼承登記，
    均屬無據。
八、綜上所述，原告依民法第244條第1項、第4項規定提起本訴
    ，訴請判決如其聲明，為無理由，難以准許，應駁回之。
九、本件事證已臻明確，兩造其餘攻擊防禦方法及舉證，核與判
    決結果不生影響，爰不逐一論述，併此敘明。
十、訴訟費用負擔之依據：民事訴訟法第78條。
中　　華　　民　　國　　111 　年　　3 　　月　　7 　　日
                  民事第二庭  法　官　徐奇川
以上正本係照原本作成。
如對本判決上訴，須於判決送達後20日內向本院提出上訴狀。如
委任律師提起上訴者，應一併繳納上訴審裁判費。
中　　華　　民　　國　　111 　年　　3 　　月　　8 　　日
                              書記官